【裁判字號】    96,上易,2094
【裁判日期】    970214
【裁判案由】    偽造文書
【裁判全文】
臺灣高等法院臺中分院刑事判決        96年度上易字第2094號
上  訴  人  臺灣臺中地方法院檢察署檢察官
上  訴  人
即  被  告  丙○○
上列上訴人因被告使公務員登載不實等案件，不服臺灣臺中地方
法院96年度易字第3320號，中華民國96年10月11日第一審判決（
起訴案號：臺灣臺中地方法院檢察署95年度偵字第26209號），
提起上訴，本院判決如下：
    主  文
上訴駁回。
    事實及理由
一、本案經本院審理結果，認第一審判決認事用法及量刑均無不
    當，應予維持，並引用第一審判決書記載之事實、證據及理
    由（如附件）。
二、上訴人即被告丙○○經合法傳喚未於本院辯論期日到庭，於
    本院準備程序亦未提出有利之證據及辯解，對相關證人證詞
    之證據能力亦未異議，僅稱其係無辜受騙請求從輕云云，然
    被告多次以不實照片申請補發身分證及健保ＩＣ卡，對其係
    從事不法犯行豈無了解，自並何受騙可言，所述自無可採，
    檢察官上訴意旨以被告丙○○於警詢自白「（問：你有無持
    他人照片前往太平戶政事務所？）在一次與陳姓朋友在卡拉
    OK飲酒，因為陳姓朋友從事鐵皮屋工作，飲酒時我問陳電話
    ，陳表示無電話並開口向我借身分證申請門號，我身分證借
    他後他旋即失蹤無法聯繫，後來陳姓友人寄4張照片給我，
    我即使用這照片前往太平市戶政事務所換領」，此與原審認
    定陳金溪於 95年1月間某日，在臺中火車站附近，收受丙○
    ○所交付之丙○○照片電子檔，並將上開二照片電子檔以電
    腦合成處理成為既似乙○○又似丙○○之合成照片後，交給
    丙○○，再由丙○○於 95年1月18日，至臺中縣太平市戶政
    事務所，以前開合成照片辦理「換領國民身分證」申請手續
    等情節，不盡相符云云，然被告多次犯案，囿於記憶能力，
    就相關各次細節無法記憶清楚，是其陳述略有齟齬，此原屬
    難免，惟被告犯行除其本身自白外，並有相關換領國民身分
    證等資料可證，其犯行應屬明確，檢察官上訴並無理由，應
    予駁回。
三、被告經合法傳喚無正當理由未到庭，爰不待其陳述逕以行判
    決。
四、據上論斷，應依刑事訴訟法第三百七十一條、第三百七十三
    條、第三百六十八條，判決如主文。
本案經檢察官甲○○到庭執行職務。
中    華    民    國    97    年    2     月    14    日
            刑事第一庭  審判長法  官  陳  紀  綱
                              法  官  張  智  雄
                              法  官  姚  勳  昌
上列正本證明與原本無異。
不得上訴。
                              書記官  吳  宗  玲
中    華    民    國    97    年    2     月    14    日
中華民國刑法第214條（使公務員登載不實罪）
明知為不實之事項，而使公務員登載於職務上所掌之公文書，足
以生損害於公眾或他人者，處3年以下有期徒刑、拘役或5百元以
下罰金。


司法院資訊處製作；財團法人民間司法改革基金會備份。
